臺灣屏東地方法院刑事判決　　　　　　 110年度簡字第1615號
　　　　　　　　　　　　　　　　　　 110年度簡字第1616號
公　訴　人　臺灣屏東地方檢察署檢察官
被　　　告　曾神麟


選任辯護人　吳佳融律師（法扶律師） 
輔　佐　人 
即被告之子　曾祥文
上列被告因妨害風化案件，經檢察官提起公訴（109 年度偵字第
9834號、109 年度偵字第10511 號、109 年度偵字第10617 號）
及追加起訴（110 年度偵字第3178號），因被告於準備程序中自
白犯罪，本院認宜以簡易判決處刑（本院原案號：109 年度易字
第1210號、110 年度易字第344 號），爰不依通常程序，逕以簡
易判決處刑如下：
    主      文
甲○○犯如附表編號1 至4 所示之罪，各處如附表編號1 至4 「
主文欄」所示之刑。應執行拘役柒拾日，如易科罰金，以新臺幣
壹仟元折算壹日。
    事實及理由
一、甲○○意圖供人觀覽，基於公然猥褻之犯意，騎乘車牌號碼
    000-000 號普通重型機車（下稱A 車），分別於如附表編號
    1 至4 所示之時間，至不特定人得以共見共聞之如附表編號
    1 至4 所示之地點，在如附表編號1 至4 所示之人前，裸露
    其生殖器，並以手套弄其生殖器上下搓動，而公然為猥褻之
    行為後，方騎乘A 車離去。嗣警獲報後，調閱附近監視器畫
    面及A 車車籍資料，而循線查悉上情。案經屏東縣政府警察
    局屏東分局報告臺灣屏東地方檢察署檢察官偵查起訴與追加
    起訴。
二、上開事實，業據被告甲○○於本院準備程序時坦承不諱，核
    與證人李○彤、莊○晴、蔡○諾、陳○庭、陳○均、張○琪
    、吳○錦於警詢及偵訊時之證述，證人黃○霆、黃○歆、鍾
    ○萱、林○儒於警詢時之證述均大致相符，並有偵查報告、
    指認犯罪嫌疑人紀錄表、車輛詳細資料報表、現場照片、現
    場地圖、監視器錄影畫面翻拍照片、車輛照片、臺灣屏東地
    方檢察署檢察官勘驗筆錄、個人戶籍資料查詢結果等件在卷
    可稽，堪認被告上開任意性自白核與客觀事實相符，可以採
    信。故本案事證明確，被告犯行堪以認定，自均應予依法論
    科。
三、論罪科刑
  ㈠核被告所為，均係犯刑法第234 條第1 項公然猥褻罪。起訴
    意旨固認被告如附表編號1 、3 所為係犯兒童及少年福利與
    權益保障法第112 條第1 項前段、刑法第234 條第1 項之成
    年人故意對少年犯公然猥褻罪嫌，惟按刑法第234 條之立法
    目的，係維護身處公共場所或公眾得出入場所之人，不會受
    到來自他人有關性方面之視覺侵擾，俾以維持社會善良風俗
    ，所保護之法益為社會法益，其犯罪對象為「不特定或特定
    多數得共見共聞之人」，故尚難認本罪係屬重層性法益之犯
    罪而有兼及保護個人法益。本案被告雖是在如附表編號1 、
    3 所示之地點，在李○彤、莊○晴、蔡○諾、陳○庭、黃○
    歆、陳○均、鍾○萱之12歲以上未滿18歲之少年面前為公然
    猥褻犯行，然兒童及少年福利與權益保障法第112 條第1 項
    所稱之故意對兒童或少年犯罪，當係指兒童及少年為特定犯
    罪之直接被害人而言，倘不審究犯罪行為保護法益之範圍是
    否兼及個人法益，將該條解釋為所有犯罪只要間接被害者包
    含兒童及少年在內即構成該加重要件，則所有侵害社會法益
    犯罪將均符合該加重規定，殊非立法之目的（最高法院101
    年度第8 次刑事庭會議決議、最高法院99年度台上字第7203
    號判決意旨參照）。是本案被告公然猥褻犯行，無兒童及少
    年福利與權益保障法第112 條第1 項加重其刑規定之適用，
    而應論以刑法第234 條第1 項公然猥褻罪。再本院雖未告知
    被告所犯如附表編號1 、3 所示之犯行涉犯刑法第234 條第
    1 項公然猥褻罪，然因被告被訴兒童及少年福利與權益保障
    法第112 條第1 項前段、刑法第234 條第1 項之成年人故意
    對少年犯公然猥褻罪，本即含有刑法第234 條第1 項公然猥
    褻罪罪質在內，且刑法第234 條第1 項法定刑較起訴之罪名
    為輕，縱未告知變更罪名，亦無礙於被告之防禦權，爰依法
    變更起訴法條。又被告先後4 次公然猥褻犯行，犯意各別，
    行為互殊，應予分論併罰。
  ㈡被告係民國00年0 月0 日生，於本案行為時已逾80歲，有被
    告之個人戶籍資料查詢結果附卷可佐，爰依刑法第18條第3
    項規定減輕其刑。
  ㈢爰審酌被告多次刻意在不特定多數人得以共見共聞之地點，
    為滿足一己私慾，不顧公眾場所他人之感受，公然裸露、撫
    摸生殖器，破壞社會秩序及善良風俗，且自我控制能力不足
    ，亦造成目擊者之心理陰影，所為實應非難；惟念及被告終
    能於本院準備程序時坦承犯行之犯後態度；再審酌被告前無
    論罪科刑紀錄，素行尚佳，有臺灣高等法院被告前案記錄表
    在卷可查；兼衡被告具有血管型失智症狀況，此有衛生福利
    部屏東醫院診斷證明書、同院精神科診心理衡鑑紀錄單與同
    院病歷在卷可考（偵9834卷第47-50 頁；本院簡字第1616號
    卷第69-81 頁），暨其於本院準備程序時自陳之家庭、生活
    、經濟與工作狀況，與輔佐人當庭陳稱被告身體狀況不佳，
    已很少出門並有固定就診等語（本院簡字第1616號卷第118
    頁）等一切情狀，分別量處如主文所示之刑，並均諭知易科
    罰金之折算標準，及定其應執行刑及諭知易科罰金折算標準
    。
四、依刑事訴訟法第449 條第2 項、第3 項、第454 條第1 項、
    第300 條，刑法第234 條第1 項、第18條第3 項、第41條第
    1 項前段、第51條第6 款，刑法施行法第1 條之1 第1 項，
    逕以簡易判決處刑如主文。
五、如不服本判決，得於判決書送達之日起20日內，以書狀敘述
    理由（須附繕本），向本庭提出上訴。
六、本案經檢察官陳建州、翁逸玲提起公訴，檢察官蔡榮龍追加
    起訴，檢察官施柏均、楊婉莉到庭執行職務。
中    華    民    國   110    年    11    月    22    日
                  刑事第五庭    法  官  江永楨
以上正本證明與原本無異。
如不服本件判決，得於判決書送達之日起20日內，以書狀敍述理
由(須附繕本)，向本庭提出上訴。
中    華    民    國   110    年    11    月    22    日
                                書記官  洪韻雯
附錄論罪科刑法條：
中華民國刑法第234條
意圖供人觀覽，公然為猥褻之行為者，處一年以下有期徒刑、拘
役或九千元以下罰金。
意圖營利犯前項之罪者，處二年以下有期徒刑、拘役或科或併科
三萬元以下罰金。
附表：
┌──┬───┬────┬────────────┬───────────┐
│編號│ 時間 │  地點  │       見聞者           │       主文欄         │
├──┼───┼────┼────────────┼───────────┤
│1   │109 年│屏東縣屏│李○彤、莊○晴、蔡○諾、│甲○○犯公然猥褻罪，處│
│    │9 月17│東市勝利│陳○庭、黃○歆、陳○均（│拘役參拾日，如易科罰金│
│    │日11時│東路國民│92、93年生，真實姓名年籍│，以新臺幣壹仟元折算壹│
│    │許    │運動中心│詳卷）                  │日。                  │
│    │      │旁      │                        │                      │
├──┼───┼────┼────────────┼───────────┤
│2   │109 年│屏東縣屏│張○琪（真實姓名年籍詳卷│甲○○犯公然猥褻罪，處│
│    │9 月7 │東市仁愛│）                      │拘役貳拾日，如易科罰金│
│    │日8 時│路屏東公│                        │，以新臺幣壹仟元折算壹│
│    │許    │園旁    │                        │日。                  │
├──┼───┼────┼────────────┼───────────┤
│3   │109 年│屏東縣屏│吳○錦、鍾○萱（94、95年│甲○○犯公然猥褻罪，處│
│    │11月3 │東市瑞光│生，真實姓名年籍詳卷）、│拘役貳拾伍日，如易科罰│
│    │日16時│路2 段86│黃○霆（真實姓名年籍詳卷│金，以新臺幣壹仟元折算│
│    │許    │號全家便│）                      │壹日。                │
│    │      │利超商旁│                        │                      │
├──┼───┼────┼────────────┼───────────┤
│4   │110 年│屏東縣屏│林○儒（真實姓名年籍詳卷│甲○○犯公然猥褻罪，處│
│    │3 月11│東市仁愛│）                      │拘役貳拾日，如易科罰金│
│    │日9 時│路114 號│                        │，以新臺幣壹仟元折算壹│
│    │8 分許│前      │                        │日。                  │
└──┴───┴────┴────────────┴───────────┘